臺灣臺北地方法院刑事判決
111年度審訴字第1310號
公  訴  人  臺灣臺北地方檢察署檢察官
被      告  陳世明


上列被告因傷害案件，經檢察官提起公訴（111年度偵字第10013
號），本院判決如下：
    主  文
本件公訴不受理。
扣案之水果刀壹把沒收。
    理  由
一、公訴意旨如附件起訴書所載。
二、告訴乃論之罪，告訴人於第一審辯論終結前得撤回其告訴，
    又告訴經撤回者，應諭知不受理之判決，刑事訴訟法第238
    條第1項、第303條第3款分別定有明文。
三、本件告訴人告訴被告傷害案件，起訴書認係觸犯刑法第277
    條第1項之傷害罪，依刑法第287條前段之規定，須告訴乃論
    。茲據告訴人撤回告訴，依照首開說明，本件不經言詞辯論
    ，逕為諭知不受理之判決。
四、沒收：
　㈠供犯罪所用、犯罪預備之物或犯罪所生之物，屬於犯罪行為
    人者，得沒收之，但有特別規定者，依其規定，刑法第38條
    第2項定有明文，故供犯罪所用之物，得由法官審酌個案情
    節決定有無沒收之必要。又第38條第2項、第3項之物、第38
    條之1第1項、第2項之犯罪所得，因事實上或法律上原因未
    能追訴犯罪行為人之犯罪或判決有罪者，得單獨宣告沒收，
    刑法第40條第3項亦有明定，是現行刑法關於沒收之規定，
    已具有獨立性之法律效果，而非僅屬從刑之性質，並不受本
    案罪刑部分之影響，故被告應諭知不受理判決之情形，縱未
    能訴追犯罪行為人之犯罪，於檢察官於案件中表明聲請沒收
    之意旨，仍得於判決中併予宣告沒收。詳言之，單獨宣告沒
    收於已對被告起訴之案件，即屬學理上所稱附隨於主體程序
    之不真正客體程序，於法院為不受理、免訴或無罪判決時，
    倘可認依檢察官起訴書之記載，或檢察官於言詞辯論終結前
    ，已口頭或書面提出沒收之聲請，基於訴訟經濟原則，仍應
    肯認此種主、客體程序之轉換，即法院得於為上述判決時，
    並為單獨宣告沒收之諭知（最高法院110年度台上字第5134
    號、110年度台上字第3580號判決論旨參照）。
　㈡經查，扣案之水果刀一把，被告具有事實上處分權，且係供
    其犯傷害犯行所用之物，為被告供承明確。本案被告傷害犯
    行，雖因告訴人撤回告訴而應為公訴不受理之諭知，致因法
    律上原因未能判決有罪，惟檢察官已於起訴書敘明「扣案之
    水果刀為被告所有，且為供本案犯罪所用之物，請依刑法第
    38條第2項前段之規定，宣告沒收」等語，表明聲請沒收之
    意旨，依首開說明，應予宣告沒收。　　
據上論斷，應依刑事訴訟法第303條第3款、第307條、第38條第2
項前段判決如主文
本案經檢察官詹騏瑋提起公訴，檢察官邱曉華到庭執行職務。
中    華    民    國　　111 　年　 　8   　月 　 31　 日
                  刑事第二十庭 審判長法　官　洪英花
　　　　　　　　　
　　　　　　　　　                   法  官  賴鵬年
　　　　　　　　　
　　　　　　　　　                   法  官  謝欣宓
以上正本證明與原本無異。
如不服本判決應於收受送達後20日內向本院提出上訴書狀，並應
敘述具體理由；其未敘述上訴理由者，應於上訴期間屆滿後20日
內向本院補提理由書（均須按他造當事人之人數附繕）「切勿逕
送上級法院」。
告訴人或被害人如對於本判決不服者，應具備理由請求檢察官上
訴，其上訴期間之計算係以檢察官收受判決正本之日期為準。
因疫情而遲誤不變期間，得向法院聲請回復原狀。
                                     書記官  洪啟瑞
中    華    民    國　　111 　年　 　8   　月 　 31　 日
附件： 
臺灣臺北地方檢察署檢察官起訴書
                                    111年度偵字第10013號
　　被　　　告　陳世明　男　51歲（民國00年0月00日生）
　　　　　　　　　　　　住○○市○○區○○街00巷00號3樓
　　　　　　　　　　　　國民身分證統一編號：Z000000000號
上列被告因傷害案件，已經偵查終結，認應提起公訴，茲將犯罪
事實及證據並所犯法條分敘如下：
　　　　犯罪事實
一、陳世明與曹福萬分別住在新北市○○區○○街00巷00號3樓、4樓
    ，為上下樓層之鄰居，雙方因細故素有糾紛，曹福萬於民國
    111年3月11日23時50分許，酒後至陳世明住處門口敲門、叫
    囂，陳世明因而心生不滿，竟基於傷害他人身體之犯意，開
    門後，持水果刀刺向曹福萬身體，致曹福萬受有右胸穿刺傷
    、右側氣血胸之傷害。嗣曹福萬之配偶洪憶萱聽聞爭吵聲，
    下樓查看，發現曹福萬倒臥在樓梯間，報警處理，經陳世明
    同意搜索而扣得上開水果刀，而悉上情。
二、案經曹福萬訴由新北市政府警察局新店分局報告偵辦。
　　　　證據並所犯法條
一、證據清單及待證事實：
編號 證據名稱 待證事實 1 被告陳世明之供述 被告於上開時間、地點，持水果刀刺傷告訴人曹福萬之事實。 2 證人即告訴人曹福萬之指證 全部犯罪事實。 3 證人即告訴代理人洪憶萱之指證 告訴代理人洪憶萱聽聞爭吵聲，下樓查看，發現告訴人受傷倒臥在樓梯間之事實。 4 新北市政府警察局新店分局搜索扣押筆錄、扣押物品目錄表、現場照片、扣案物品照片及告訴人傷勢照片共7張 被告於上開時間、地點，持水果刀刺傷告訴人曹福萬之事實。 5 衛生福利部雙和醫院診斷證明書乙份 告訴人受有如犯罪事實欄一所載傷害之事實。 
二、核被告所為，係犯刑法第277條第1項傷害罪嫌。至扣案之水
    果刀為被告所有，且為供本案犯罪所用之物，請依刑法第38
    條第2項前段之規定，宣告沒收。
三、依刑事訴訟法第251條第1項提起公訴。
　　此　致
臺灣臺北地方法院
中　　華　　民　　國　 111　　年　　5 　　月　　23　　日
　　　　　　　　　　　    　　檢　察　官　詹騏瑋
本件正本證明與原本無異
中　　華　　民　　國　 111　　年　　6　　 月　 　7　　日
                              書　記　官　廖安琦
附錄本案所犯法條全文
中華民國刑法第277條
傷害人之身體或健康者，處 5 年以下有期徒刑、拘役或 50 萬
元以下罰金。
犯前項之罪，因而致人於死者，處無期徒刑或 7 年以上有期徒
刑；致重傷者，處 3 年以上 10 年以下有期徒刑。